【裁判字號】    97,易,883
【裁判日期】    981231
【裁判案由】    毀損等
【裁判全文】
臺灣桃園地方法院刑事判決               97年度易字第883號
公  訴  人  臺灣桃園地方法院檢察署檢察官
被      告  甲○○
            戊○○
上  一  人
選任辯護人  魏雯祈律師
上列被告因恐嚇等案件，經檢察官提起公訴（96年度偵字第1437
號），被告就被訴事實為有罪之陳述，經告知簡式審判程序之旨
，並聽取當事人及辯護人之意見後，依簡式審判程序審理，判決
如下：
    主  文
甲○○共同以加害生命、身體、財產之事，恐嚇他人致生危害於
安全，處拘役肆拾日，如易科罰金，以新臺幣壹仟元折算壹日，
減為拘役貳拾日，如易科罰金，以新臺幣壹仟元折算壹日，緩刑
貳年。被訴毀損部分公訴不受理。
戊○○共同以加害生命、身體、財產之事，恐嚇他人致生危害於
安全，處拘役肆拾日，如易科罰金，以新臺幣壹仟元折算壹日，
減為拘役貳拾日，如易科罰金，以新臺幣壹仟元折算壹日。被訴
毀損部分公訴不受理。
    事  實
一、甲○○自幼與丙○○為鄰居關係，於民國84年底借貸金錢與
    丙○○（甲○○所涉重利罪部分，經檢察官為不起訴處分確
    定），嗣因丙○○未能按期償還款項而心生不滿，竟透過奚
    寶榮（經檢察官為不起訴處分）結識戊○○，並委由戊○○
    執行討債，甲○○、戊○○乃共同基於恐嚇之犯意聯絡，接
    續為下列行為：（一）95年5 月22日下午3 時45分許，由戊○○撥打電話至丙○○與其妻乙○○○位於桃園縣大溪鎮南
    興里18鄰三塊厝8 號住處，向接聽該通電話之人乙○○○恫
    稱：「再3 天要你們全家大小死光光，報警也不怕」等語，
    以此等加害生命、身體之事，恫嚇乙○○○，致乙○○○聞
    言後心生畏懼，致生危害於安全（並無證據顯示乙○○○有
    將上開恫嚇內容轉知丙○○）；（二）95年7 月4 日晚間8
    時10分許，甲○○、奚寶榮、戊○○及丁○○4 人至丙○○
    上址住處索討債務不成，接續推由戊○○出面恫稱：「3 天
    不聯絡，要你全家不得安寧，房子住不下去」等語，以此加
    害身體、財產之事恐嚇丙○○及乙○○○，致丙○○及乙○○○心生恐懼，致生危害於安全；（三）戊○○另指示具有
    犯意聯絡之某真實姓名不詳綽號「阿正」之成年男子及其友
    人，於95年8 月13日凌晨1 時15分許，至丙○○上開住處，
    朝房屋外牆及大門潑灑油漆，並以不詳方式發射BB彈擊破窗
    戶，以此等加害生命、身體、財產之事，恫嚇丙○○、乙○○○，使丙○○、乙○○○心生害怕，致生危害於安全。
二、案經乙○○○訴由桃園縣政府警察局大溪分局報告臺灣桃園
    地方法院檢察署檢察官偵查起訴。
    理  由
甲、有罪部分：
一、本件被告甲○○、戊○○所犯係死刑、無期徒刑或最輕本刑
    為3 年以上有期徒刑以外之罪，亦非高等法院管轄第一審案
    件，其2 人就被訴事實為有罪之陳述，經本院告知簡式審判
    程序之旨，並聽取檢察官、被告及辯護人之意見後，裁定依
    簡式審判程序審理，合先敘明。
二、上揭事實，業據被告甲○○、戊○○於本院審理時坦承不諱
    （見本院卷第177 、182 頁），並經證人乙○○○、丙○○
    於本院證述詳實（見本院卷第92至105 頁），且有證人丁○○、蔡耀陞於警詢、偵查中之證述可佐（見偵查卷第26、64
    頁），復有本票影本、支票及退票理由單各1 張、桃園縣政
    府警察局受理各類案件紀錄表2 張、委託書影本1 張、檢察
    事務官勘驗錄音筆錄、汽機車過戶登記書、各項異動登記書
    、汽車車籍查詢各1 張足資佐證（見偵查卷第37、53、54、
    67、90至92頁，本院卷第117 、118 、123 頁反面）。足見
    被告甲○○、戊○○之自白，核與事實相符，事證明確，被
    告2 人恐嚇犯行堪以認定。
三、核被告甲○○、戊○○所為，均係犯刑法第305 條之恐嚇危
    害安全罪。其2 人所為前開恐嚇行為，均係為索討同筆債務
    ，基於單一恐嚇決意，於密切接近之時地，反覆實施恐嚇行
    為，各行為之獨立性極為薄弱，依一般社會健全觀念，難以
    強行分開，在刑法評價上應視為數個舉動之接續實施，合為
    包括之一行為予以評價，為接續犯，均祇論以一恐嚇危害安
    全罪。又對被害人乙○○○、丙○○為恐嚇行為，為一行為
    觸犯構成要件相同之2 罪名，依刑法第55條之規定，為想像
    競合犯，應從一重處斷。被告甲○○、戊○○、「阿正」及
    「阿正」之友人，有犯意聯絡及行為分擔，均為共同正犯。
    被告甲○○、戊○○2 人所為本件共同恐嚇犯行跨越刑法修
    正前後，惟既係侵害同一法益之接續行為，且所為犯行已延
    續至刑法修正施行後，自應整體適用修正後刑法之規定，而
    無新舊法比較適用之問題，併予敘明。爰審酌被告甲○○為
    向丙○○追討債務，竟不思以平和理性手段解決，委託被告
    戊○○以恐嚇手段，使人心生恐懼，其行止著實可議，併考
    量被告甲○○、戊○○2 人之素行、智識程度、犯罪所生危
    害、犯後態度等一切情狀，分別量處如主文所示之刑，並諭
    知易科罰金之折算標準。查被告2 人共同為恐嚇行為之犯罪
    時間係在96年4 月24日之前，宣告刑未逾有期徒刑1 年6 月
    ，合於中華民國九十六年罪犯減刑條例規定之減刑要件，均
    應減其宣告刑2 分之1 ，並就各減得之刑，分別諭知易科罰
    金之折算標準。被告甲○○前未曾因故意犯罪受有期徒刑以
    上刑之宣告，此有臺灣高等法院被告前案紀錄表1 份在卷可
    憑，其因一時失慮，致罹刑章，於本院審理中坦承犯行，悔
    意甚殷，復與丙○○、乙○○○達成和解，且已賠償損害，
    此有98年度附民移調第51號卷附之調解筆錄、刑事撤回告訴
    狀（見本院卷第64頁背面）可證，經此次偵審程序及刑之宣
    告後，當能知所警惕，信無再犯之虞，本院因認前開對其所
    宣告之刑，以暫不執行為適當，爰併予宣告緩刑2 年，以啟
    自新。被告戊○○另因恐嚇罪，經本院98年度審易字第1000
    號判決判處有期徒刑2 月，緩刑5 年，有被告戊○○之前案
    紀錄表在卷可考，其既曾因故意犯罪受有期徒刑以上刑之宣
    告，不符宣告緩刑之要件，自不得宣告緩刑，附此敘明。
乙、公訴不受理部分：
一、公訴意旨另以：被告甲○○、戊○○於95年8 月13日凌晨1
    時15分許，共同基於毀損之犯意，指示某真實姓名不詳綽號
    「阿正」之成年男子及友人，前往乙○○○位於桃園縣大溪
    鎮南興里18鄰三塊厝8 號住處，向外牆及大門潑灑油漆，並
    以不詳方式發射BB彈擊破窗戶，致毀損外牆外觀及窗戶，足
    以生損害於丙○○及乙○○○，因認被告甲○○、戊○○此
    部分均涉犯刑法第354 條之毀損罪嫌。
二、按告訴乃論之罪，告訴人於第一審辯論終結前得撤回其告訴
    ，又告訴經撤回者，應諭知不受理之判決，刑事訴訟法第23
    8 條第1 項、第303 條第3 款分別定有明文。
三、查本件公訴意旨所指被告甲○○、戊○○涉犯上述毀損罪嫌
    ，依同法第第357 條規定，須告訴乃論，茲據丙○○、乙○○○於本院審理中撤回其等之告訴，此有刑事撤回告訴狀1
    份在卷可稽（見本院卷第64頁背面），揆諸前開說明，本院
    自應就此部分為不受理判決之諭知。
據上論斷，應依刑事訴訟法第273 條之1 第1 項、第299 條第1
項前段、第303 條第3 款，刑法第28條、第305 條、第55條、第
41條第1 項前段、第74條第1 項第1 款，刑法施行法第1 條之1
第1 項、第2 項前段，中華民國九十六年罪犯減刑條例第2 條第
1 項第3 款、第7 條、第9 條，判決如主文。
本案經檢察官施昱廷到庭執行職務。
中    華    民    國    98    年    12    月    31    日
                  刑事第一庭  審判長法  官  曾家貽
                                    法  官  俞力華
                                    法  官  張瓊華
以上正本證明與原本無異。
如不服本判決應於收受判決後10日內向本院提出上訴書狀，並應
敘述具體理由。其未敘述上訴理由者，應於上訴期間屆滿後20日
內向本院補提理由書( 均須按他造當事人之人數附繕本) 「切勿
逕送上級法院」。
                                    書記官  李宜娟
中    華    民    國    99    年    1     月    5     日
附錄本案論罪科刑法條：
中華民國刑法第305條（恐嚇危害安全罪）
以加害生命、身體、自由、名譽、財產之事，恐嚇他人致生危害
於安全者，處 2 年以下有期徒刑、拘役或 3 百元以下罰金。

司法院資訊處製作；財團法人民間司法改革基金會備份。
